【裁判字號】    92,上訴,1410
【裁判日期】    920930
【裁判案由】    毒品危害防制條例
【裁判全文】
臺灣高等法院臺中分院刑事判決                  九十二年度上訴字第一四一號
    上  訴  人  臺灣台中地方法院檢察署檢察官
    被      告  甲○○
右上訴人因被告違反毒品危害防制條例案件，不服臺灣臺中地方法院九十二年度訴字
第四二號中華民國九十二年五月二十二日第一審判決（起訴案號：臺灣臺中地方法院
檢察署九十一年度偵字第三五九號，移
二號），提起上訴，本院判決如左：
    主      文
原判決關於施用第一級毒品及定執行刑部分均撤銷。
甲○○連續施用第一級毒品，處有期徒刑拾月，扣案之第一級毒品海洛因壹包（淨重
零．捌捌公克，包裝重零．伍肆公克），及內含第一級毒品海洛因之注射針筒壹支沒
收銷燬之，扣案之另注射針筒壹支沒收。
    事      實
一、甲○○曾因施用毒品案件，經強制戒治期滿，由臺灣臺南地方法院檢察署檢察官
    於民國九十一年六月十八日，以九十一年度戒毒偵字第二四０號為不起訴處分確
    定，仍不知悔改，復基於概括之犯意，自九十一年九月底某日起，至同年十月十
    日止，連續在台中縣大甲鎮其朋友之住處，以針筒注射之方式，施用第一級毒品
    海洛因，每日施用一至二次，嗣於九十一年十月十日下午二時許，在臺中縣大甲
    鎮○○路與雁門路口為警查獲，並扣得內含海洛因之注射針筒一支；甲○○於前
    記時間、地點被查獲後，仍基於一貫之概括犯意，以同一方式連續施用海洛因，
    最後一次係於九十二年四月十七日上午十時許，在臺中縣外埔鄉大東加油站女廁
    內將海洛因加水以注射針筒注射，嗣於同日下午一時三十分許，在臺中縣大甲鎮
    ○○路一七六巷十號為警查獲，並扣得其所有預備供施用海洛因所用之注射針筒
    一支、海洛因一包（淨重０．八八公克，包裝重０．五四公克）。
二、案經臺中縣警察局大甲分局報請臺灣臺中地方法院檢察署檢察官偵查起訴及移送
    併案審理。
    理      由
一、訊之被告甲○○對於右記事實坦承不諱，並有內含第一級毒品海洛因之注射針筒
    一支、預備供施用海洛因之注射針筒一支，及海洛因一包扣案可資佐證，且被告
    經警採尿送檢驗結果呈嗎啡反應為陽性，有臺中縣衛生局檢驗尿水報告書在卷可
    證（毒偵第三五四九號卷第十二頁、毒偵第一一九二號卷第二十三頁），扣案之
    白色粉末確為海洛因，亦有法務部調查局鑑定通知書可資佐證（毒偵第一一九二
    號卷第二十八頁），足認被告之自白與事實相符，事證至明，被告犯行堪以認定
    。另被告曾因施用毒品案件，經強制戒治期滿，由臺灣臺南地方法院檢察署檢察
    官於九十一年六月十八日，以九十一年度戒毒偵字第二四０號為不起訴處分確定
    ，復有臺灣臺中地方法院檢察署刑案資料查註紀錄表及檢察官不起訴處分書在卷
    足參，被告犯行已堪認定。
二、核被告所為，係犯毒品危害防制條例第十條第一項之施用第一級毒品罪。其持有
    第一級毒品之低度行為，已為施用之高度行為所吸收，不另論罪。又被告先後多
    次施用第一級毒品之犯行，時間緊接，犯罪構成要件相同，顯係基於概括犯意反
    覆實施，為連續犯，應論以一罪，並依法加重其刑。又公訴人雖僅就被告九十一
    年十月十日下午二時三十分往前回溯九十六小時內施用海洛因一次之犯行提起公
    訴，惟其餘部分與起訴並論罪科刑之部分有連續犯之裁判上一罪關係，本院自得
    併予審理。
三、就被告施用第一級毒品部分，原審對被告論罪科刑雖非無見，惟：(一)九十一年十
    月十日被告被警查獲後，仍繼續施用海洛因，此部分原審未及併為審理。(二)被告
    甲○○因施用毒品案件經強制戒治期滿，由臺灣臺南地方法院檢察署檢察官處分
    不起訴確定，原審誤為經臺灣臺中地方法院檢察署檢察官為不起訴處分，以上均
    有未洽。公訴人上訴意旨指摘此部分原審判決不當為有理由，應由本院撤銷原審
    此部分判決改判，所定之執行刑亦應一併撤銷。爰審酌被告有賭博前科（經原審
    法院判處有期徒刑三月，於八十五年八月三十日執行完畢，詳卷附臺灣臺中地方
    法院檢察署刑案資料查註紀錄表），並曾經強制戒治期滿，仍不知戒除惡習，一
    再繼續施用毒品，及其犯罪手段、所生危害、犯罪後態度等一切情狀，量處如主
    文第二項所示之刑。扣案內含海洛因之注射針筒一支，其中海洛因與注射針筒無
    從析離，應與扣案之海洛因一包（淨重０．八八公克，包裝０．五四公克），併
    依毒品危害防制條例第十八條第一項前段之規定沒收銷燬之。扣案之另支注射針
    筒，係被告所有，預備供施用海洛因所用之物，依刑法第三十八條第一項第二款
    之規定宣告沒收。
四、依刑事訴訟法第三百六十九條第一項前段、第三百六十四條、第二百九十九條第
    一項前段、毒品危害防制條例第十條第一項、第十八條第一項、刑法第十一條前
    段、第五十六條、第三十八條第一項第二款，判決如主文。
本案經檢察官乙○○到庭執行職務。
中      華      民      國      九十二  年      九      月      三十    日
                                臺灣高等法院臺中分院刑事第十庭
                                      審判長法  官  林  照  明
                                            法  官  蔡  名  曜
                                            法  官  王      銘
右正本證明與原本無異。
如不服本判決應於收受送達後十日內向本院提出上訴書狀，其未敘述上訴之理由者並
得於提起上訴後十日內向本院補提理由書（均須按他造當事人之人數附繕本）。
                                            書記官  王  麗  珍
中      華      民      國      九十二  年      十      月      二      日
                                                                        Ａ


司法院資訊處製作；財團法人民間司法改革基金會備份。
